臺灣板橋地方法院刑事判決　　　　　　　95年度訴字第1438號
公　訴　人　臺灣板橋地方法院檢察署檢察官
被　　　告　丙○○
　　　　　　　　　　　樓（另案在臺灣台北監獄台北分監執行
指定辯護人　本院公設辯護人　庚○○
被　　　告　乙○○
選任辯護人　邵良正　律師
被　　　告　丁○○
選任辯護人　劉彥詮　律師
　　　　　　謝幸伶　律師
　　　　　　周信宏　律師
被　　　告　己○○
指定辯護人　本院公設辯護人　甲○○
上列被告等因強盜案件，經檢察官提起公訴（94年度核退偵字第
1125 號） ，本院判決如下：
    主  文
丙○○、乙○○、丁○○共同傷害人之身體，丙○○累犯，處有
期徒刑伍月，如易科罰金以銀元佰元折算壹日，減為有期徒刑
貳月又拾伍日，如易科罰金以銀元佰元折算壹日，乙○○、秦
棋各處有期徒刑肆月，如易科罰金均以銀元佰元折算壹日，均
減為有期徒刑貳月，如易科罰金均以銀元佰元折算壹日。
己○○共同以強暴、脅迫使人行無義務之事，處有期徒刑月，
如易科罰金以銀元佰元折算壹日，減為有期徒刑壹月又拾伍日
，如易科罰金以銀元佰元折算壹日。
    事  實
一、丙○○前於民國（下同）90年間，因違反毒品危害防制條例
    案件，經台灣宜蘭地方法院判處有期徒刑6 月確定，自91年
    12月12日起算執行，至92年6 月11日執行完畢，後於94年7
    月間，受僱戊○○所經營之搬家公司，擔任發送宣傳單之工
    作，並與其女友辛○○一同居住在由戊○○所提供台北縣三
    重市○○街38巷1 弄16號5 樓之房間（按上開5 樓另有其他
    房間，詳如95年10月5 日由戊○○所繪現場圖所示）內，嗣
    於94年7 月22日3 時許，當辛○○獨自乙人在上開房間內睡
    覺時，戊○○僅身著乙件三角內褲，即前往上開房間門前敲
    門，並要辛○○打開房門（按當時上開房間門已從內鎖上）
    ，惟遭辛○○置之不理後，戊○○即逕持其所有上開房間鑰
    匙前往打開上開房間門後侵入其內，先要辛○○找電話找丙○○，辛○○告以找不到丙○○其人後，戊○○即數落丙○○不是，並要辛○○跟著他等語，再坐在辛○○床邊安慰辛○○，為辛○○拭淚，後戊○○即趁機伸手要抱及作勢要親
    辛○○，惟遭辛○○立即自床上站起始未得手，辛○○即告
    以「不要這樣」，並轉身拿起隨身包包跑出上開房間外，再
    打電話給其友人己○○告以上情，己○○即要辛○○到其台
    北縣蘆洲市○○街92號4 樓住處休息，其後至同（22）日近
    中午許，辛○○始聯繫上丙○○本人，並告知上情後，丙○○即夥同其友人乙○○、丁○○2 人基於傷害及以強暴、脅
    迫使人行無義務事之犯意聯絡，於同（22）日17時許，前往
    戊○○上開住處，並要己○○帶同辛○○一同前來會合，嗣
    於同日18時許，戊○○返回上開住處時，因戊○○供承同日
    3 時許，確有進入辛○○上開房內乙情，丙○○、乙○○、
    丁○○3 人即分別徒手或手持燈管、木條毆打戊○○，致戊○○因之受有頭部挫傷、後頸部擦挫傷、左手肘挫傷、後背
    部挫傷、擦傷、右膝挫傷及左手第4 指擦挫傷之傷害（按戊○○遭毆打時，己○○見狀有出手制止）；後丙○○即要戊○○賠償辛○○，己○○此時因見戊○○已遭毆打在先，為
    怕事端擴大，且解決此次紛爭，即主動向戊○○表示「他們
    只是要錢而已」等語，而基於幫助以強暴、脅迫使人行無義
    務事之故意，於稍後先後2 次持戊○○所交付之現金卡，出
    面前往戊○○上開住處附近之提款機前提款2 次，惟因戊○○事先均告以不正確之密碼，故己○○上開2 次均未能提得
    任何款項，後丙○○即對戊○○脅稱：「若再無法提領，就
    要死在這裡」等語，戊○○始交出身上現金新台幣（下同）
    15000 元予丙○○，惟丙○○覺有未足，即拿走戊○○所有
    G-PLUS廠牌之行動電話乙支，並要丁○○、己○○2 人陪同
    戊○○前往其上開住處附近之台北縣三重市○○路○ 段27 2
    號1 樓7-11便利商店內提款機前提領款項，經戊○○親自操
    作後各提領20000 元及8000元，再由丁○○、己○○陪同戊○○返回上開住處內，將上開28 000元交予丙○○收受（按
    計43000 元）。嗣經戊○○於94年7 月24日11時許，向台北
    縣政府警察局三重分局光明派出所提出告訴後，經警循線於
    同（24）日14時10分許，在台北縣新莊市○○路699 巷口處
    逮捕因另案遭通緝中之辛○○其人及扣得上開行動電話乙支
    （業據戊○○領回），始查悉上情。
二、案經戊○○訴由臺北縣政府警察局三重分局報請臺灣板橋地
    方法院檢察署檢察官偵查起訴。
    理  由
壹、有罪部分：
一、訊據被告丙○○、乙○○、丁○○3 人固均坦承於上開時地
    動手毆打告訴人戊○○，並由告訴人戊○○先交出身上現金
    15000 元，再叫其提款28000 元等情；訊據被告己○○固亦
    坦承於上開時地先後2 次持戊○○上開提款卡出面提款2 次
    未果，再與丁○○陪同戊○○前往上開便利商店內領款2800
    0 元等情，惟均矢口否認上開犯行，被告丙○○辯稱：雖戊○○有交付上開43000 元予林文東，惟全部款項事後均交給
    辛○○，伊等並未從事獲取任何好處云云；被告乙○○辯稱
    ：伊雖有動手打戊○○，但後來伊就離開戊○○上開住處，
    事後戊○○交錢的事，伊都不知道云云；被告丁○○則辯稱
    ：伊雖有動手打戊○○，但後來伊都在房間內陪辛○○，不
    知道丙○○向戊○○要索賠償的事，後來才和己○○一起陪
    同戊○○去領錢云云；被告己○○另辯稱：當時伊係為平息
    戊○○上開糾紛，才先後2 次持戊○○之提款卡出面提款，
    惟因戊○○2 次均告知錯誤密碼，而未領得款項，最後亦係
    戊○○要求伊陪同前往，因當時戊○○已腳不方便了，伊才
    與丁○○陪同戊○○前往提款等語。經查：
  (一)告訴人戊○○於94年7 月22日3 時許，被告丙○○女友辛○○獨自乙人在其所提供上開台北縣三重市○○街38巷1 弄16
    號5 樓之房間（按上開5 樓另有其他房間，詳如95年10月5
    日由戊○○所繪現場圖所示）內睡覺時，僅身著乙件三角內
    褲，即前往上開房間門前敲門，要辛○○打開房門，惟遭辛○○置之不理後，告訴人戊○○即逕持其所有上開房間鑰匙
    打開上開房間門後侵入其內，先要辛○○找電話找被告丙○○，辛○○告以找不到被告丙○○其人後，告訴人戊○○即
    數落被告丙○○不是，並要辛○○跟著他等語，再坐在辛○○床邊安慰辛○○，為辛○○拭淚，後告訴人戊○○即趁機
    伸手要抱及作勢要親辛○○，惟遭辛○○立即自床上站起始
    未得手，辛○○即告以「不要這樣」，並轉身拿起隨身包包
    跑出上開房間外，再打電話給其友人即被告己○○告以上情
    ，被告己○○即要辛○○到其台北縣蘆洲市○○街92號4 樓
    住處休息等情，業據證人辛○○於本院審理時證稱：「（是
    否認識丙○○及在庭的三位被告？）均認識」、「（你跟丙○○是什麼關係？）案發時他是男朋友，現在不是」、「（
    94年7 月22日晚上，戊○○曾經到你的房間？）有，時間好
    像是快凌晨」、「（當天戊○○到你房間有發生何事？）當
    時我的房門是鎖起來的，我在裡面睡覺，他在門外一直敲門
    要我開門，我問他有什麼事情，他就叫我開門再講，我沒有
    開門，他就自己拿鑰匙開我房間的門，他穿著三角內褲就跑
    進來，沒有穿上衣，就跟我問丙○○及我有沒有要上班的事
    情，我說我找不到丙○○，他就叫我打電話，我說現在打丙○○的電話沒有人接，戊○○就跟我講丙○○的不是，就說
    他不上班，遊手好閒，問我家裡的狀況，講一講之後我就哭
    了，戊○○叫我不要哭，他還幫我擦眼淚，他開門進來時我
    有問他幹嘛並要他有什麼事明天再講，他說不用，就現在講
    ，之後我就覺得事情不對，他坐在我床邊，一直往我這邊靠
    ，他要伸手抱我，作勢要親我臉部，我就站起來，沒有被戊○○抱到或是親到，我有跟戊○○講不要這樣，我就嚇到拿
    著包包跑出去外面的便利商店。戊○○還有跟我說要我找壹
    個比較好的人，意思就是說要跟著他，他也有講要我跟著他
    。我跑出去到便利商店之後，打電話給丙○○，丙○○沒有
    接電話，我就打給己○○，我在電話中有跟他提到戊○○要
    抱我、欺負我的事情，己○○叫我先過去他家，過去再講，
    我就過去己○○家裡」、「（當時戊○○進來時，你的穿著
    為何？）我下半身穿牛仔褲，上半身也有穿上衣，都很正常
    」、「（當時戊○○進來時，神態如何？有無酒味等？）很
    正常，沒有酒味」、「（你當戊○○敲你的房門時，為何不
    開門，戊○○進來時，你為何又告訴他有事情明天再講，你
    當時為何要這樣做？）因為我想很晚了，我想有什麼事情就
    明天再講，而且都是講工作上的事情，跟丙○○講就可以了
    」、「（戊○○進來之後，你又請他出去，是否是不希望他
    進來？）是的」、「（你受到這麼大的委屈，你沒有找丙○○幫你主持公道，卻去找己○○？）因為當時我找不到丙○○人」、「（你在偵查中說戊○○曾經對你毛手毛腳，是指
    以前發生的事情？）就是當天在房間內發生的事情」、「（
    在偵查中你說戊○○有碰到你的臉及肩膀，是指什麼情形？
    ）戊○○要抱我，親我，但是沒有碰到我的臉，也沒有碰到
    肩膀」、「（當天你碰到戊○○這些舉動，你心中的感覺？
    ）害怕」、「（你當時為何要打電話給己○○？）因為我無
    處可去」、「（己○○跟你及丙○○之間是何關係？）朋友
    」、「（你到己○○住處，當時你是如何跟他說的？）我跟
    他講我人在房間裡睡覺，戊○○一直要我開門，我不開門，
    戊○○就拿鑰匙開門，沒有穿上衣、穿著一件三角內褲就進
    來，其餘就如剛剛所述一樣」、「（戊○○對你非禮之後，
    你背背包離開該處，戊○○有無追出去？）沒有」、「（你
    剛剛說戊○○的意思是要你跟著他，他如何說的？）他沒有
    講這麼明，他說我壹個人要帶二個小孩子很辛苦，他說為什
    麼不找壹個比較好的男人」等語（見本院卷96年6 月7 日審
    判筆錄第4 至19頁）明確，核與證人即告訴人戊○○於本院
    審理時證稱：「（是否認識辛○○？）認識」、「（她是否
    是你的員工？）不是」、「（辛○○是否住在你隔壁房間？
    ）是」、「（94年7 月22日凌晨3 時許，你有無進入隔壁辛○○的房間？）有」、「.... ， 所以我就拿我自己的鑰匙
    把他房間的門打開，.... ， 就在那邊一直談他與丙○○的
    事，.... 」 、「（在房間裡跟辛○○談他與丙○○的事時
    ，你有無安慰她？）有，.... 」 、「（進去辛○○房間時
    是否只穿壹條內褲？）是」、「（你剛提到當天晚上你有拍
    辛○○的肩膀，你可否描述當時當時情形為何？）.... ，
    辛○○坐在床邊，低頭一直哭，我拍辛○○的肩膀，....
    ，辛○○當時有穿外衣，穿長褲」、「（這樣的動作你作幾
    次？）一次，拍了二下」、「（當天之前辛○○住在該處多
    久？）一、二天」、「（你在房間裡待了多久？）一小時」
    、「（他住在那裡有幾天？）我沒有注意，但是我知道丙○○到我公司上班只有三、四天而已，我不知道丙○○何時帶
    辛○○到該處」、「（辛○○哭的時候，你會安慰她是否就
    是同情她？）是」等語（見本院卷95年10月5 日審判筆錄第
    6 至25頁）之部分情節相符，且告訴人戊○○一開始在上開
    房間門前敲門，要辛○○打開房門時，辛○○已先予置之不
    理在前，而告訴人戊○○後竟在上開深夜時分，其下半身僅
    著三角內褲乙件之情形下，復未得上開房間當時使用人即辛○○之同意前，即逕持其所有上開房間鑰匙打開上開房門後
    侵入其內，不僅已與一般社會上處理退還房間之合理作為有
    違，而告訴人戊○○於本院審理時另供稱其當時係因急迫使
    用上開房間，始於95年7 月22日凌晨時分進入上開房間，將
    辛○○趕走云云，惟上開房間自辛○○離去起至95年7 月25
    日止，即未再提供其他人居住或做其他用途使用乙節，亦據
    證人即告訴人戊○○於本院審理時證述屬實（見本院卷95年
    10月5 日審判筆錄第25頁），足認證人即告訴人戊○○於本
    院審理時證述之詞，顯有避重就輕之嫌，其於上開時間進入
    辛○○上開房間，應非僅為急於使用上開房間而索回鑰匙之
    目的，是證人辛○○就告訴人戊○○於上開時間敲門要其打
    開房門起及其後全部發生經過所證述之詞，應較堪採信，至
    為顯然。
  (二)被告丙○○經其女友辛○○告以上情後，即夥同其友人即被
    告乙○○、丁○○2 人，於同（22）日17時許，前往戊○○
    上開住處，並要被告己○○帶同辛○○一同前來會合，嗣於
    同日18時許，告訴人戊○○返回上開住處時，因告訴人戊○○供承同日3 時許，確有進入辛○○上開房內乙情，被告丙○○、乙○○、丁○○3 人即分別徒手或手持燈管、木條毆
    打告訴人戊○○，致告訴人戊○○因之受有頭部挫傷、後頸
    部擦挫傷、左手肘挫傷、後背部挫傷、擦傷、右膝挫傷及左
    手第4 指擦挫傷之傷害乙情，業據被告丙○○、乙○○、丁○○3 人於本院審理時均坦承屬實，且互核一致，復有告訴
    人戊○○所提出宏仁醫院之驗傷診斷書乙紙，復有上開傷害
    現場及持用木條之照片各乙張，在卷可稽，應堪認定。至於
    被告己○○在告訴人戊○○遭被告丙○○、乙○○、丁○○
    3 人共同毆打時，並未一同出手毆打告訴人戊○○，甚至出
    手阻止被告丙○○、乙○○、丁○○3 人毆打告訴人戊○○
    等情，亦據告訴人戊○○於本院審理時證述綦詳（見本院卷
    95年10月5 日審判筆錄第5 頁），並核與證人即被告丙○○
    、乙○○、丁○○3 人於本院審理時證述之情節（見本院卷
    96年1 月4 日審判筆錄第6 、7 、14、18頁），均相符合，
    亦堪採信，附此敘明。
  (三)又告訴人戊○○先後2 次持交其現金卡予被告己○○，由被
    告己○○出面前往告訴人戊○○上開住處附近之提款機前提
    款，惟因告訴人戊○○事先均告以不正確之密碼，致被告己○○上開2 次均未能提得任何款項，後被告丙○○即對告訴
    人戊○○脅稱：「若再無法提領，就要死在這裡」等語，告
    訴人戊○○始交出身上現金15000 元予被告丙○○，惟被告
    丙○○覺有未足，即拿走告訴人戊○○所有G-PLUS廠牌之行
    動電話乙支，並要被告丁○○、己○○2 人陪同告訴人戊○○前往其上開住處附近之台北縣三重市○○路○ 段272 號1
    樓7-11便利商店內提款機前提領款項，經告訴人戊○○親自
    操作後各提領20000 元及8000元，再由被告丁○○、己○○
    陪同告訴人戊○○返回上開住處內，將上開28000 元交予被
    告丙○○收受（按計43000 元）等情，亦據被告丙○○、丁○○、己○○3 人於本院審理時均坦承不諱，且互核一致，
    復有告訴人戊○○所提出其ATM 交易查詢乙紙及其在上開便
    利商店內提款機前提款時之監視器照片各乙紙（按上開照片
    上右下角處亦有被告己○○、丁○○2 人在場），在卷可憑
    ，亦堪認定。
  (四)雖被告丙○○辯稱：雖戊○○有交付上開43000 元予林文東
    ，惟全部款項事後均交給辛○○，伊等並未從事獲取任何好
    處云云；被告乙○○辯稱：伊雖有動手打戊○○，但後來伊
    就離開戊○○上開住處，事後戊○○交錢的事，伊都不知道
    云云；被告丁○○則辯稱：伊雖有動手打戊○○，但後來伊
    都在房間內陪辛○○，不知道丙○○向戊○○要索賠償的事
    ，後來才和己○○一起陪同戊○○去領錢云云。惟被告丙○○、乙○○、丁○○3 人於上開時地，分別徒手或手持燈管
    、木條毆打告訴人戊○○，致告訴人戊○○因之受有頭部挫
    傷、後頸部擦挫傷、左手肘挫傷、後背部挫傷、擦傷、右膝
    挫傷及左手第4 指擦挫傷之傷害，且後來告訴人戊○○有交
    出身上現金15000 元予被告丙○○，被告丙○○並拿走告訴
    人戊○○所有上開行動電話乙支，並由被告丁○○、己○○
    2 人陪同告訴人戊○○前往上開便利商店內提款機前提領28
    000 元，亦交予被告丙○○收受等情，業據被告丙○○、乙○○、丁○○、己○○4 人於本院審理時均供承不諱，且互
    核一致，並核與告訴人戊○○此部分指訴之情節相符，而堪
    認定，有如上述，是被告丙○○上開所辯，顯係涉及其一開
    始犯罪之動機、目的或其犯罪後之態度等情而已，並不足影
    響本院對被告丙○○所涉上開犯罪行為之認定；而被告乙○○上開所辯云云，不僅證人即被告丙○○、丁○○2 人於本
    院作證時，均未提及當天被告乙○○有提早離開上開現場乙
    情（見本院卷96年1 月4 日審判筆錄第4 至21頁），亦核與
    證人辛○○於本院審理時證稱：「我們離開時，丙○○騎機
    車載我，他跟我說他有跟戊○○拿到錢，錢在乙○○那邊」
    、「（你在警詢中有提到你們五個人是在22日22點離開，己○○獨自坐計程車離開，你與丙○○、乙○○、阿弟共乘二
    部機車離開，阿弟是丁○○，此部分是否實在？）實在，我
    當時是說阿棋，不是阿弟」等語（見本院卷96年6 月7 日審
    判筆錄第16、17頁）矛盾，則被告乙○○上開所辯，顯係事
    後卸責之詞，不足採信；另被告丁○○上開所辯云云，亦據
    證人辛○○於本院審理時證稱：「（丁○○總共進出你的房
    間幾次？）很多次，應該有十次」、「（是否是持續很久一
    段時間待在你的房間？）是進進出出，.... 」 等語（見本
    院卷96年6 月7 日審判筆錄第17、18頁）明確，且被告丁○○亦確與被告己○○一起陪同告訴人戊○○前往上開便利商
    店內領款28000 元乙節，亦據被告丁○○供承屬實，則被告
    丁○○辯稱其不知丙○○向告訴人戊○○要求賠償云云，顯
    亦係事後卸責之詞，亦不足採信。
  (五)至於被告己○○所辯稱其當時係為平息告訴人戊○○上開糾
    紛，才先後2 次持告訴人戊○○之提款卡出面提款，惟因告
    訴人戊○○2 次均告知錯誤密碼，而未領得款項，最後亦係
    告訴人戊○○要求伊陪同前往，因當時告訴人戊○○已腳不
    方便了，才與被告丁○○陪同告訴人戊○○前往提款等語，
    核與告訴人戊○○於本院審理時指訴之情節相符，亦核與證
    人即被告丙○○、乙○○、丁○○3 人於本院審理時證述之
    情節，均相符合，雖堪採信，然被告己○○於上開時地先後
    2 次持告訴人戊○○之提款卡出面提款未獲，最後再與被告
    丁○○陪同告訴人戊○○前往上開便利商店內提款機前提領
    28000 元等情，則堪認定，亦如上述，則被告上開所辯，應
    僅係其對上開提領款項行為之犯意問題而已（詳後述），亦
    不足影響本院對被告己○○上開客觀行為之認定，至為顯然
    。
  (六)綜上所述，告訴人戊○○於94年7 月22日3 時許之深夜時分
    ，被告丙○○女友辛○○獨自乙人在其所提供上開台北縣三
    重市○○街38巷1 弄16號5 樓之房間內睡覺時，僅身著乙件
    三角內褲，即前往上開房間門前敲門，要辛○○打開房門，
    惟遭辛○○置之不理後，告訴人戊○○即逕持其所有上開房
    間鑰匙打開上開房間門後侵入其內，先要辛○○找電話找被
    告丙○○，辛○○告以找不到被告丙○○其人後，告訴人戊○○即數落被告丙○○不是，並要辛○○跟著他等語，再坐
    在辛○○床邊安慰辛○○，為辛○○拭淚，後告訴人戊○○
    即趁機伸手要抱及作勢要親辛○○，惟遭辛○○立即自床上
    站起始未得手，辛○○即告以「不要這樣」，並轉身拿起隨
    身包包跑出上開房間外等情，既經本院認定明確，有如上述
    ，則告訴人戊○○對辛○○上開所為，揆諸一般社會常情以
    觀，應屬對辛○○嚴重非禮（甚至刑事犯罪）之行為，令辛○○因之產生極度厭惡、氣憤之感受，則被告丙○○當時身
    為辛○○之男友，被告乙○○、丁○○、己○○3 人則均為
    辛○○之朋友，其等4 人聽聞上情，而有與辛○○相同之上
    開感受，自屬人情之常，是被告丙○○在此一情形下，向告
    訴人戊○○要索賠償金錢予辛○○，揆諸上述，自不得認其
    有「為自己不法所有之意圖」，至為灼然。被告丙○○、乙○○、丁○○、己○○4 人上開犯行均臻明確，應予依法論
    科。
二、核被告丙○○、乙○○、丁○○3 人所為，均係犯刑法第27
    7 條第1 項之傷害罪及第304 條第1 項之以強暴、脅迫使人
    行無義務之事罪；被告己○○所為，則係犯刑法第304 條第
    1 項之以強暴、脅迫使人行無義務之事罪。公訴人以被告丙○○、乙○○、丁○○、己○○4 人上開所為，均係犯刑法
    第330 條第1 項之意圖為自己不法之所有，結夥三人以上，
    以強暴、脅迫，至使不能抗拒，而使其交付財物罪嫌云云，
    惟被告丙○○於上開時地向告訴人戊○○要求賠償辛○○，
    而經告訴人戊○○交出身上現金15000 元，再提款28000 元
    （按計43000 元）乙情，因係告訴人戊○○於上開時地，先
    對辛○○有上開嚴重非禮（甚至刑事犯罪）之行為，令辛○○因之產生極度厭惡、氣憤之感受，則被告丙○○當時身為
    辛○○之男友，被告乙○○、丁○○、己○○3 人則均為辛○○之朋友，其等4 人聽聞上情，而有與辛○○相同之上開
    感受，自屬人情之常，是被告丙○○在此一情形下，向告訴
    人戊○○要索賠償金錢予辛○○，揆諸上述，自不得認其有
    「為自己不法所有之意圖」，已如上述，是公訴人原起訴所
    引應適用之法條，顯有未合，應依刑事訴訟法第300 條之規
    定，變更公訴人原起訴所引應適用之法條；又按被告4 人上
    開犯罪後，刑法第33條、第41條、第55條有關法定刑、易科
    罰金、牽連犯之規定，業於94年2 月2 日經修正公布（按「
    牽連犯」之規定，係經廢止），並自95年7 月1 日起生效施
    行；又刑法施行法第1 條之1 有關罰金刑提高之規定，亦於
    95 年6月14日經修正公布，並自95年7 月1 日起生效施行，
    經本院比較修正前後之規定，以修正前之規定，為有利於被
    告4 人，應依修正前刑法第33條、第41條、第55條、罰金罰
    鍰提高標準條例第1 條之規定處斷，合先敘明。被告丙○○
    、乙○○、丁○○3 人就所犯上開2 罪間，均有犯意聯絡及
    行為分擔，均為共同正犯。至於被告己○○當時係為平息告
    訴人戊○○上開糾紛，才先後2 次持告訴人戊○○之提款卡
    出面提款，惟因告訴人戊○○2 次均告知錯誤密碼，而未領
    得款項，最後亦係告訴人戊○○要求伊陪同前往，因當時告
    訴人戊○○已腳不方便了，才與被告丁○○陪同告訴人戊○○前往提款等情，業據本院認定在卷，有如上述，則被告己○○當時所為，顯係基「幫助」之犯意，而非與被告丙○○
    、乙○○、丁○○3 人自始即係基於上開同一之犯意，雖堪
    認定，惟因被告己○○上開幫助犯意下所為者，均為遂行被
    告丙○○、乙○○、丁○○3 人以上開強暴、脅迫，使告訴
    人戊○○行無義務事之構成要件行為，是被告己○○就被告
    丙○○、乙○○、丁○○3 人所犯以強暴、脅迫，使人行無
    義務事乙罪間，仍屬共同正犯。被告丙○○、乙○○、丁○○3 人就所犯上開2 罪間，均有方法、結果之牽連關係，為
    牽連犯，應依修正前刑法第55條之規定，從一重之傷害罪處
    斷。爰審酌被告丙○○因其當時女友辛○○遭告訴人戊○○
    非禮後，竟不思循正當法律途徑解決其間紛爭，而與乙○○
    、丁○○2 人共同傷害告訴人戊○○之身體，其等3 人復與
    己○○共同強制使告訴人戊○○行上開無義務事，已損及告
    訴人戊○○之權益及被告4 人犯罪後之態度等一切情狀，各
    量處如主文所示之刑，再均減其宣告刑，並均諭知易科罰金
    之折算標準，以資儆懲。
貳、不另為無罪諭知部分：
一、本件公訴意旨另以：被告己○○就告訴人戊○○於上開時地
    遭被告丙○○、乙○○、丁○○3 人共同傷害之犯行，亦有
    犯意聯絡及行為分擔，因認被告己○○此部分所為，亦涉有
    刑法第277 條第1 項之傷害罪嫌（按公訴人原起訴認被告己○○係犯刑法第330 條之加重強盜罪嫌，惟經本院變更起訴
    法條為刑法第277 條第1 項之傷害罪及第304 條第1 項之強
    制罪，詳如前述）云云。
二、按「犯罪事實應依證據認定之，無證據不得認定犯罪事實」
    ，刑事訴訟法第154 條第2 項定有明文。
三、訊據被告己○○堅決否認此部分犯行，辯稱：伊當時並未動
    手毆打戊○○，亦不知丙○○、乙○○、丁○○他們要毆打
    戊○○，伊當時並有阻止他們毆打戊○○等語。經查：被告
    丙○○、乙○○、丁○○3 人共同毆打告訴人戊○○時，被
    告己○○並未參與動手乙節，業據證人即告訴人戊○○於本
    院審理時證述綦詳（見本院卷95年10月5 日審判筆錄第5 、
    20頁），核與證人即被告丙○○、乙○○、丁○○3 人於本
    院審理時證述之情節（見本院卷96年1 月4 日審判筆錄第6
    、7 、11、12、14、18頁），均相符合，且被告乙○○、丁○○2 人當天係由被告丙○○帶同先行到達告訴人戊○○上
    開住處內，被告己○○則係隨後帶同辛○○到場，而事前被
    告丙○○並未曾與被告己○○討論過當天要如何處理等情，
    亦據證人即被告丙○○於本院審理時證述明確（見本院卷96
    年1 月4 日審判筆錄第11頁），是被告己○○就被告丙○○
    、乙○○、丁○○3 人於上開時地共同動手毆打告訴人戊○○乙事，顯與其等3 人間應無事前或事中之犯意聯絡可言，
    至為灼然。此外，復查無其他任何積極事證足資證明被告己○○就被告丙○○、乙○○、丁○○上開共同傷害告訴人戊○○乙情，有何犯意聯絡或行為分擔，自屬不能證明被告己○○此部分之犯行。惟因被告己○○此部分之犯行與其上開
    經本院論罪科刑部分間，有牽連犯之裁判上一罪關係，爰不
    另為無罪之諭知，附此敘明。
據上論斷，應依刑事訴訟法第299 條第1 項前段、第300 條，刑
法第2 條第1 項前段、第28條、第277 條第1 項、第304 條第1
項、修正前第55條、第47條第1 項、修正前第41條第1 項前段，
罰金罰鍰提高標準條例第1 條前段、修正前第2 條，中華民國九
十六年罪犯減刑條例第2 條第1 項第3 款、第7 條，判決如主文
。
本案經檢察官楊展庚到庭執行職務。
中　　華　　民　　國　　96　　年　　8 　　月　　30　　日
                刑事第十二庭  審判長法　官  戴嘉清
                                    法  官  陳信旗
                                    法  官  林晏鵬
以上正本證明與原本無異
如不服本判決應於送達後10日內向本院提出上訴狀
                                    書記官　陳映孜
中　　華　　民　　國　　96　　年　　8 　　月　　30　　日
附錄法條：刑法第277條、第304條
中華民國刑法第277條
（普通傷害罪）
傷害人之身體或健康者，處 3 年以下有期徒刑、拘役或 1 千元
以下罰金。
犯前項之罪因而致人於死者，處無期徒刑或 7 年以上有期徒刑；
致重傷者，處3年以上10年以下有期徒刑。
中華民國刑法第304條
（強制罪）
以強暴、脅迫使人行無義務之事或妨害人行使權利者，處 3 年以
下有期徒刑、拘役或 3 百元以下罰金。
前項之未遂犯罰之。
